RHAFAR AZZADDINE

Consultant Dynamics / Power platform

+212 6 90645441

rhafarazzeddine1999@gmail.com

TO AZZADDINE RHAFAR

Lotissement Anass, rue Nifa Lamnouar,03. Ahfir, Province Berken, Maroc.

Profile

Consultant Dynamics/Power Platform avec près de 3 ans d'expérience. Je travaille en collaboration avec une entreprise canadienne, ce qui me permet de renforcer mon expertise dans la gestion des solutions Dynamics et Power Platform. Je suis passionné par les défis et l'apprentissage continu des nouvelles techniques de programmation et de développement. Je suis enthousiaste à l'idée de rejoindre votre entreprise afin de mettre à profit mon savoirfaire, tout en contribuant à la réussite des projets et à l'amélioration des processus. Je reste à votre disposition pour un entretien.

Expériences Professionnelles

Sept. 2023– Auj Kenetra, Maroc

Consultant Dynamics / Power platform

XRM VISION (CANADA): Télétravail

Principales missions:

- Analyser les requis fonctionnels et proposer des solutions adaptées avec Dynamics 365, Power Platform.
- Supporter et former les utilisateurs et les équipes de développement et de maintenance des applications.
- Concevoir et implémenter des flux de travail, des applications personnalisées, ainsi que développer des plugins pour répondre à des scénarios métier complexes
- Contribuer à diverses activités connexes, incluant la configuration, le développement, la documentation, la personnalisation des solutions, l'intégration avec Azure DevOps, la revue de code, ainsi que la création de cas de test pour garantir la qualité et la performance des livrables.
- Gérer la résolution des incidents en assurant l'ensemble du cycle de traitement

Aout. 2022-Aout. 2023 Casablanca, Maroc

Consultant Technico-Fonctionnel Dynamics

ATOS Casablanca

Feb. 2022-July. 2022 Stage

Principales missions:

- Planifier et animer des sessions de travail avec les parties prenantes pour valider les besoins fonctionnels et techniques.
- Identifier et recommander des solutions adaptées aux besoins spécifiques des clients.
- Implémenter des workflows et des plugins, personnaliser
 l'interface, et automatiser les processus avec Power Automate.
- Travailler avec l'équipe DevOps pour gérer les tâches de développement, déployer du code et exécuter des tests.
- Rédiger des documents (Release Notes, les cahiers de test,...)
- Superviser les phases de déploiement des solutions CRM, en assurant la transition en douceur vers l'environnement de production.

RHAFAR AZZADDINE

Consultant Dynamics / Power platform

+212 6 90645441

☑ rhafarazzeddine1999@gmail.com

III AZZADDINE RHAFAR

Lotissement Anass, rue Nifa Lamnouar,03. Ahfir, Province Berken, Maroc.

Feb 2021 - July 2021 Academic project

Etudiant ingénieur

 création d'un modèle en IA pour extraire des informations (nom, prénom, numéro de téléphone, email, adresse) à partir d'un texte non structuré.

Compétences

- Développement avec Microsoft Dynamics 365.
- Maîtrise de Power Platform (Power Apps, Power Automate, Power Virtual Agents).
- Développement web (HTML5, JavaScript, CSS).
- Programmation en C# et .NET Framework.
- o Gestion de bases de données SQL Server.
- o Intégration avec SharePoint et Office 365.
- Utilisation de SSIS et SSRS pour l'intégration et les rapports.
- Capacité à intégrer Dynamics 365 avec SharePoint
- Connaissance en CI/CD et ALM (Application Lifecycle Management)

- Rigueur et précision.
- Esprit analytique.
- Autonomie.
- Esprit d'équipe.
- Capacité d'adaptation.
- Gestion du temps.

Formations

Sept. 2024 Préparation pour la certification PL-200

En ligne Ressources Microsoft

2022 Certifications:

En ligne • Environmental Program & EMS

Code of EthicsFinancial Integrity

Juillet. 2022 Diplôme d'ingénieur d'État en génie informatique (BAC+5)

Oujda, Maroc École Nationale des Sciences Appliquées

Juillet. 2017 Obtention du baccalauréat en Sciences Mathématiques A

Ahfir, Maroc Lycée Nahda

Langues

Français

o Parlé: Avancé

Compréhension orale : Avancé

Écrit : AvancéLu : Avancé

Anglais

• Parlé: intermédiaire

o Compréhension orale: intermédiaire

Écrit : AvancéLu : Avancé

Centre D'intérêts

- Voyages et découverte de nouvelles cultures
- o Sports: Gym, football, randonnée
- Jeux de réflexion, logique et puzzles algorithmiques
- Lecture : Développement personnel
- o Bénévolat dans des associations locales